臺灣臺北地方法院小額民事判決
　　　　　　　　　　　　　　　　  110年度北小字第3462號
原      告  國泰世紀產物保險股份有限公司

法定代理人  陳萬祥  
訴訟代理人  葉庭歡  
            歐陽鎮勵
            黃志傑  
被      告  温吉雄  

上列當事人間損害賠償事件，於中華民國110年10月26日言詞辯
論終結，本院判決如下：
    主    文
被告應給付原告新臺幣壹萬伍仟捌佰柒拾伍元，及自民國一百一
十年四月二十七日起至清償日止，按年息百分之五計算之利息。
原告其餘之訴駁回。
訴訟費用新臺幣壹仟元由被告負擔。
本判決得假執行；被告如以新臺幣壹萬伍仟捌佰柒拾伍元為原告
預供擔保後，得免為假執行。
    事實及理由
一、原告起訴主張：被告於民國108年6月27日，駕駛車號0000-0
    0號車，行經臺北市中山區新生高架快速道路往南民族匝道
    處，過失撞擊原告所承保之車號0000-00號自小客車（下稱
    系爭車輛）致系爭車輛受損，系爭車輛事故發生時尚在保險
    期間，經被保險人通知並查證屬實後，原告即賠付必要修復
    費用新臺幣（下同）6萬2736元，原告並同時依保險法第53
    條規定取得被保險人對被告之求償權，又被告既因過失撞損
    原告承保車輛，自應負賠償之責，爰依民法第184條侵權行
    為及保險代位之法律關係請求損害賠償等語。並聲明：被告
    應給付原告6萬2736元，及自本件支付命令送達之翌日起至
    清償日止，按年息百分之5計算之利息。
二、被告則以：雙方汽車行駛新生高架快速道路往南內車道行車
    順暢，因為原告系爭車輛前車是休旅車，被告看不清楚更前
    方車況有保持車距，前方系爭車輛疑似錯過出口匝道急煞車
    ，被告驚嚇緊急煞車停住推碰前車後保桿不明顯一小白點，
    當時表示在責任歸屬內願意修復原狀，對方說公司車非車主
    ，報警做事故登記聯單後，未再聯絡亦無下文，被告訴求㈠
    過失責任區分；㈡損害賠償範圍照片不清楚；㈢原告10年車零
    件折舊；㈣無薪假薪資表請求減輕金額等語，資為抗辯。並
    聲明：原告之訴駁回。
三、得心證之理由：
  ㈠按因故意或過失，不法侵害他人之權利者，負損害賠償責任
    ；汽車、機車或其他非依軌道行駛之動力車輛，在使用中加
    損害於他人者，駕駛人應賠償因此所生之損害，但於防止損
    害之發生，已盡相當之注意者，不在此限；被保險人因保險
    人應負保險責任之損失發生，而對於第三人有損失賠償請求
    權者，保險人得於給付賠償金額後，代位行使被保險人對於
    第三人之請求權，民法第184條第1項前段、第191條之2及保
    險法第53條第1項前段分別定有明文。而民法第191條之2規
    定，乃舉證責任倒置之規定，損害賠償採「推定過失責任」
    ，除當事人得舉證證明其於防止損害之發生已盡相當之注意
    者外，凡動力車輛在使用中加損害於他人者，即應負賠償責
    任。
  ㈡查原告主張其承保之系爭車輛於上開時、地為被告所駕車輛
    違規撞及而受損之事實，業據其提出行車執照、車損照片、
    當事人登記聯單、估價單、統一發票及汽車險賠款申請書等
    件為證，並有本院依職權向臺北市政府警察局交通警察大隊
    調閱之道路交通事故現場圖、道路交通事故談話紀錄表、道
    路交通事故當事人酒精測定紀錄表、交通事故照片等資料在
    卷可稽。又被告駕駛車輛在使用中與系爭車輛發生碰撞，造
    成系爭車輛受有損害，為兩造所不爭執，依上述規定，推定
    有過失責任，除被告得舉證證明其於防止損害之發生已盡相
    當之注意者外，即應負賠償責任。被告抗辯其有保持安全距
    離，系爭車輛緊急煞車導致事故，應為過失責任區分云云，
    然依上述說明，應由被告舉證以實其說。經查，道路交通事
    故現場圖，載被告駕車車頭碰撞系爭車輛之後車尾而肇事等
    情（本院卷第39頁），可知被告車輛為後車，本應與前車即
    系爭車輛保持安全距離並隨時注意車況為必要反應，被告未
    提出證據證明系爭車輛之駕駛人確有急煞車之行為，尚難僅
    以被告空言其保持安全距離及主觀臆測系爭車輛疑似錯過出
    口匝道急煞車而為其有利之認定。綜上，被告駕車具過失應
    負賠償責任。
  ㈢按不法毀損他人之物者，被害人得請求賠償其物因毀損所減
    少之價額，民法第196條定有明文；又依上開規定請求賠償
    物被毀損所減少之價額，得以修復費用為估定之標準，但以
    必要者為限（例如：修理材料以新品換舊品，應予折舊），
    最高法院77年度第9次民事庭會議決議參照。衡以系爭車輛
    有關零件部分之修復，既以新零件更換被損害之舊零件，則
    在計算損害賠償額時，自應將零件折舊部分予以扣除，又依
    行政院所發布之固定資產耐用年數表及固定資產折舊率表，
    自用小客車之耐用年數為5年，依定率遞減法每年應折舊369
    /1000，其最後1年之折舊額，加歷年折舊累計額，其總和不
    得超過該資產成本原額10分之9。查系爭車輛因本件車禍事
    故之修繕費用為零件費用5萬2068元、鈑金工資1萬668元（
    本院110年度司促字第5474號卷，下稱支卷，第13至19頁）
    ，而系爭車輛係於99年3月26日領照使用，有行車執照在卷
    足憑（本院卷第81頁），則至108年6月27日發生上開車禍事
    故之日為止，系爭車輛已實際使用逾5年，其扣除折舊後之
    零件費用為5207元（計算式：5萬2068元×1/10＝5207元，元
    以下四捨五入），則原告得請求之車輛修復費用應為1萬587
    5元（計算式：5207元＋1萬668元＝1萬5875元）。
  ㈣被告抗辯損害賠償範圍照片不清楚云云，然查被告自陳其煞
    車停住推碰前車後保桿不明顯一小白點，並有車損照片在卷
    （本院卷第37頁），可知為撞擊系爭車輛車損所致，且原告
    提出之估價單上具修車廠之印文（支卷第13頁），可認此估
    價單為真，所列項目均系爭車輛回復原狀之必要費用，至於
    被告稱無薪假薪資表請求減輕金額乙節，被告資力償還能力
    ，乃係執行問題，無礙原告之請求。
 ㈤從而，原告請求被告給付原告1萬5875元，及自本件支付命令
   送達之翌日（110年4月27日，支卷第47頁）起至清償日止，
   按年息百分之5計算之利息，即屬有據，應予准許。逾此部分
   之請求為無理由，應予駁回。㈠
四、本件原告勝訴部分，係就民事訴訟法第436條之8適用小額訴
    訟程序所為被告敗訴之判決，依同法第436 條之20規定，應
    依職權宣告假執行，並依同法第436 條之23準用第436 條第
    2 項，適用同法第392 條第2 項規定，依職權宣告被告如預
    供擔保，得免為假執行。
五、本件事證已臻明確，兩造其餘攻擊防禦方法與判決之結果不
    生影響，爰不一一贅論，併此敘明。
六、訴訟費用負擔之依據：民事訴訟法第79條。本件訴訟費用額
    ，依後附計算書確定如主文所示金額。
中　　華　　民　　國　　110 　年　　11　　月　　11　　日
                      臺北簡易庭  法  官  趙子榮
以上正本證明與原本無異。
如不服本判決，須以違背法令為理由，於判決送達後20日內向本
庭提出上訴狀（應按他造當事人之人數附繕本）；如委任律師提
起上訴者，應一併繳納上訴審裁判費。
中　　華　　民　　國　　110 　年　　11　　月　　11　　日
                                  書記官  陳怡安
計   算   書：
項        目             金   額（新臺幣）    備    註
第一審裁判費             1000元
合        計             1000元

附錄：
一、民事訴訟法第436條之24第2項：
    對於小額程序之第一審裁判上訴或抗告，非以其違背法令為
    理由，不得為之。
二、民事訴訟法第436條之25：
    上訴狀內應記載上訴理由，表明下列各款事項：
    （一）原判決所違背之法令及其具體內容。
    （二）依訴訟資料可認為原判決有違背法令之具體事實。